

#### SOBRE MI

Tester de Software con destacada habilidad de comunicación y orientación hacia el trabajo en equipo. La experiencia generada en proyectos de automatización de procesos en mi anterior empleo, ha fortalecido mi interés por la tecnología.

Además, poseo experiencia en el sector de seguros que respalda mi capacidad para responder de manera efectiva a diversos desafíos tanto con clientes como el equipo.

#### **HERRAMIENTAS**

- Selenium IDE
- Python
- Postman
- lira
- Trello
- Mantis BT,
- PICT
- Excel avanzado

- VS Code
- GitHub
- PostgreSQL
- SQLite
- Figma
- Canva
- BlueStacks.

#### **REDES**



Silvana Loureiro



SiLouQA



### TESTER DE SOFTWARE



+598 91 806 188



sloureiro711@gmail.com

#### **EXPERIENCIA**

#### **QA Funcional**

03/2024 - Actualmente | No country

Simulador laboral.

En mi rol como QA, me encargo de garantizar la calidad del producto final. Además, colaboro en tareas de liderazgo y

análisis funcional para mejorar la eficiencia del equipo.

# QA - Prácticas pre-profesionales

03/2023 - 12/2023 | CES

Participé en el testeo y análisis de requerimientos de aplicaciones reales como Survio y Calculadora de Piscinas

## Ejecutiva de cuentas.

03/2013 - 08/2023 | CDR LTDA. (Seguros)

# Responsable de local y Tesorería.

04/2010 - 02/2013 | ABITAB

# FORMACIÓN ACADÉMICA

## Diploma Tester de Software, CES

Marzo 2023 - Diciembre 2023

**Diploma** 

# Formación básica, Liceo Nº6

2007 - 2010, Bachillerato completo.

### CURSOS

# Programación para Tester, Udemy

Enero 2024

Certificado

#### Python, Udemy

Marzo 2024 -

Cursando